【裁判字號】    99,台抗,542
【裁判日期】    990715
【裁判案由】    給付佣金再審
【裁判全文】
最高法院民事裁定              九十九年度台抗字第五四二號
抗  告  人  甲○○
訴訟代理人  陳純仁律師
上列抗告人與相對人協益電子股份有限公司間請求給付佣金再審
事件，對於中華民國九十九年三月三十日台灣高等法院裁定（九
十九年度再字第六號），提起抗告，本院裁定如下：
    主  文
抗告駁回。
抗告訴訟費用由抗告人負擔。
    理  由
按再審之訴，應以訴狀表明再審理由及關於再審理由並遵守不變
期間之證據，提出於管轄法院為之。又再審之訴不合法者，法院
應以裁定駁回之，民事訴訟法第五百零一條第一項第四款、第五
百零二條第一項分別定有明文。本件抗告人先以前訴訟程序原法
院九十七年度上易字第九六號確定判決（經本院九十八年度台上
字第一四三一號裁定駁回抗告人之上訴確定，下稱原確定判決）
有民事訴訟法第四百九十六條第一項第一款之再審事由，於民國
九十八年九月二十一日對之提起再審之訴（此部分已經原法院另
以判決駁回）後，雖於九十九年一月二十日、二月二十二日再以
書狀主張發現九十三年十二月二十日其與相對人副總經理乙○○
間之電話錄音新證物（再證一）及九十九年二月十一日自由時報
Ａ一版之報導（再證三），足認其於前訴訟程序主張相對人所交
付之大眾銀行OBU帳戶（上證二，再證二）為真實。復於九十九
年三月十一日具狀補稱及提出其所發現於九十二年一月二十四日
以電子郵件發函予美國公司採購經理之報價函、電子零件報價單
及傳真函等件（即再證八至十一），因而追加依同條項第十三款
規定為其再審理由。惟查原法院以：原確定裁判係於九十八年八
月二十四日送達於抗告人，有送達證書附於本院九十八年度台上
字第一四三一號案卷可稽。抗告人主張其發現前開新證物中之再
證二部分，係抗告人於前訴訟程序中已提出之證物，而再證三部
分則於前訴訟程序中尚未存在，即均非民事訴訟法第四百九十六
條第一項第十三款所稱之新證物。至其餘再審證物，均為抗告人
所製作、在前訴訟程序中已存在，並非抗告人不知其存在或不能
予以使用，乃抗告人遲至前開時間，始陸續具狀補稱其發現各該
證據，又未表明其知悉在後或無法使用、遵守三十日不變期間之
證據，其據此提起再審之訴，自屬於法不合。因認其再審之訴為
不合法，以裁定駁回之，經核於法並無違背。抗告論旨猶執：其
於九十九年一月十七日始找出再證一，另於九十九年三月五日發
現再證八至十，而該等證物均足證明其確有為相對人媒介簽約之
行為等詞，指摘原裁定不當，求予廢棄，非有理由。
據上論結，本件抗告為無理由。依民事訴訟法第四百九十五條之
一第一項、第四百四十九條第一項、第九十五條、第七十八條，
裁定如主文。
中    華    民    國  九十九  年    七    月   十五   日
                      最高法院民事第三庭
                          審判長法官  蘇  茂  秋
                                法官  李  慧  兒
                                法官  王  仁  貴
                                法官  張  宗  權
                                法官  高  孟  焄
本件正本證明與原本無異
                                      書  記  官
中    華    民    國  九十九  年    七    月  二十七  日
                                                      V

司法院資訊處製作；財團法人民間司法改革基金會備份。
